【裁判字號】    98,易,848
【裁判日期】    980821
【裁判案由】    竊盜
【裁判全文】
臺灣彰化地方法院刑事判決               98年度易字第848號
公  訴  人  臺灣彰化地方法院檢察署檢察官
被      告  乙○○
上列被告因竊盜案件，經檢察官提起公訴（98年度偵字第5467號）
，本院判決如下：
    主  文
乙○○共同踰越安全設備竊盜，累犯，處有期徒刑壹年肆月。
    事  實
一、乙○○前有妨害自由、違反麻醉藥品管理條例等之犯罪記錄
    ，素行不良。又其於民國88年間，即曾因攜帶兇器，破壞被
    害人住處門鎖後，侵入被害人住處竊取財物而犯加重竊盜罪
    ，為台灣高等法院台南分院以88年度上易字第2051號判處有
    期徒刑10月確定，經入監服刑至90年3月24日，卻不知戒惕
    ；又於92年間，以相同手法，連續侵入被害人住處竊取財物
    而犯加重竊盜案件，經臺灣臺中地方法院以該院92年度易字
    第2723號判決判處有期徒刑1年確定；93年間另因施用毒品
    案件，經臺灣臺中地方法院以該院93年度沙簡字第343號判
    決判處有期徒刑4月確定；再於93年間，以同一手法，侵入
    被害人住處竊取財物而犯加重竊盜罪，經臺灣苗栗地方法院
    以該院93年度易字第426號判決判處有期徒刑1年1月確定，
    上開3案，經聲請定應執行刑為2年4月，入監服刑後，迄95
    年1月10日始因縮短刑期假釋出監並付保護管束，迨95年2月
    11日保護管束期滿未經撤銷，以已執行完畢論。詎其仍不知
    悔改，復與某姓名、年籍不詳之成年男子共同基於意圖為自
    己不法所有之犯意聯絡，於98年3月30日下午3時多許，駕駛
    乙○○所有車牌號碼9866—TZ號自用小客車，行經彰化縣秀
    水鄉○○村○○路72號甲○○所有住宅外，見該住宅之1樓
    上層窗戶未上鎖，先將甲○○住處外未上鎖、僅以門栓栓住
    之鐵門推開，進入前院後，推由乙○○或該不詳男子之其中
    1人自該未上鎖之上層窗戶爬進該住宅內，打開1樓大門，再
    由乙○○侵入甲○○住處之屋內，以徒手搬運之方式，竊取
    甲○○所有手錶1支、理髮剪2支、紀念套幣1套及現金新台
    幣（下同）3000元等物（以上財物合計約值10000元）得逞
    ，而該不詳姓名、年籍男子則在外車旁處把風。嗣於同日下
    午3時30分許，甲○○駕車返家，見上開車牌號碼9866—TZ
    號自用小客車停放在其住宅門口，且該不詳男子站立該車旁
    ，並從其透明窗戶望見乙○○正在其住處內搬運電視機，遂
    大聲呼喊：「有賊」等語，乙○○及該不詳姓名、年籍男子
    見行跡敗露，立即駕駛上開車牌號碼9866—TZ號自用小客車
    沿彰水路方向逃逸，然經已為甲○○抄下該車號，經報警處
    理，依甲○○所提供之車號查出車主即乙○○，於通知乙○
    ○到所接受調查後，甲○○前去指認，當場認出乙○○而循
    線查悉上情。
二、案經彰化縣警察局鹿港分局報告台灣彰化地方法院檢察署檢
    察官偵查起訴。
    理  由
一、證據能力部分：按被告以外之人於審判外之言詞或書面陳述
    ，除法律有規定者外，不得作為證據，刑事訴訟法第159 條
    第1 項固有明文。惟被告以外之人於審判外之陳述，雖不符
    刑事訴訟法第159 條之1 至第159 條之4 規定（得為證據之
    情形），而經當事人於審判程序同意作為證據，法院審酌該
    言詞陳述或書面陳述作成時之情況，認為適當者，亦得為證
    據。當事人、代理人或辯護人於法院調查證據時，知有第15
    9 條第1 項不得為證據之情形，而未於言詞辯論終結前聲明
    異議，視為有前項之同意，刑事訴訟法第159 條之5 第1 、
    2 項分別定有明文。本判決以下所引用供述證據及非供述證
    據，經本院於審理中提示調查時，被告及公訴人均未聲明異
    議；另本院審酌該等陳述作成時之情況，亦均認為適當，復
    與本案待證事實具有關聯性，是該等陳述，自均得作為證據
    。
二、訊據被告乙○○固不否認上開車輛為其所有，但其矢口否認
    有何上揭竊盜犯行，辯稱：伊有將該車出借給案外人林蒼敏
    ，當天伊沒有去被害人甲○○住處，被害人指認錯誤云云。
    惟查，被告上揭犯罪事實，業據證人即被害人甲○○於警詢
    、偵查中指證明確，其於本院審理時復堅決證說：「因為我
    喊小偷的時候，被告從我家裡面跑出來，與我曾經面對面，
    所以我非常確定在庭被告是小偷之一」等語，參以證人即本
    院承辦員警陳坤福於本院審理時，就被害人指認被告之過程
    亦明白確稱：「當時甲○○一進入派出所，一見到被告就說
    就是你，指認的過程中並沒有遲疑」等情，足見證人甲○○
    當時確因與被告曾面對面接觸而對被告之外觀留下深刻之記
    憶，且甲○○與被告前並未相識，自無怨隙可言，當無誣指
    被告之可能，是其指認應確有其情，況被告並不否認上開車
    輛確為其所有，更可佐證甲○○之指證係有憑據，且觀諸被
    告前揭歷次竊盜犯行，均係以闖空門之方式侵入被害人住處
    竊取財物，而本次其所為，與其前揭竊盜手法如出一轍，幾
    可認為係同一手法之複製，其辯詞自屬臨訟卸責之詞，不足
    採信。則本件事證明確，被告竊盜犯行洵堪認定，應依法予
    以論科。
三、按刑法第321 條第1 項第2 款之「門扇」專指門戶而言，而
    所謂「其他安全設備」，指門扇牆垣以外，依通常觀念足認
    防盜之一切設備而言，如門鎖、窗戶等（最高法院45年臺上
    字第1443號、55年臺上字第547 號判例意旨可資參照）。準
    此，非屬分隔住宅或建築物內外之間之出入口大門，而依通
    常觀念足認防盜之一切設備，諸如電網、門鎖以及窗戶等，
    均屬「其他安全設備」；又該條款所謂「毀」係指毀壞，稱
    「越」則指踰越或超越，祇要毀壞、踰越或超越安全設備之
    行為使該安全設備喪失防閑作用，即該當於前揭規定之要件
    。而窗戶具防閑之作用，是屬安全設備無疑。本件被告以逾
    越被害人住處窗戶之方式，侵入被害人住處行竊，核被告所
    為，係犯刑法第321條第1項第2款之踰越安全設備侵入住宅
    竊盜罪。起訴書載為同條款之踰越牆垣，顯有誤會，應予更
    正。又被告與該不詳姓名、年籍成年男子就上開犯行，有犯
    意之聯絡及行為之分擔，應為共同正犯。再被告有犯罪事實
    欄所載之前科，有其台灣高等法院被告前案紀錄表可參，其
    經受有期徒刑之執行完畢，5年內故意再犯本件有期徒刑以
    上之罪，為累犯，應依刑法第47條第1項規定加重其刑。爰
    審酌被告前有多項犯罪記錄，素行不佳，其正值壯年，復體
    無殘缺，竟不思循正當管道賺取錢財謀生，反圖不勞而獲，
    一再侵入被害人住處行竊被查獲，缺乏對他人財產權需予以
    尊重之觀念，且踰越安全設備侵入住宅竊盜，嚴重危害人民
    居家之安全，惡性非輕，所生危安亦難認非屬重大，且其犯
    後不知坦認犯行，猶飾詞狡辯，犯後態度不佳，再參以其等
    犯罪手段、目的、所得財物價值及均尚未與被害人甲○○達
    成和解等一切情狀，認蒞庭檢察官請求量處被告有期徒刑1
    年4月，尚稱妥適，爰依旨量處如主文所示之刑，以示懲儆
    。
據上論斷，應依刑事訴訟法第299條第1項前段，刑法第28條、第
321條第1項第2款、第47條第1項，判決如主文。
本案經檢察官蔡曉崙到庭執行職務。
中    華    民    國    98    年    8    月     21    日
                  刑事第九庭    法      官  葛永輝
以上正本證明與原本無異。
如不服本判決應於收受判決後10日內向本院提出上訴書狀，並
應敘述具體理由。其未敘述上訴理由者，應於上訴期間屆滿後
20日內向本院補提理由書(均須按他造當事人之人數附繕本)
「切勿逕送上級法院」。
告訴人或被害人對於判決如有不服具備理由請求檢察官上訴者，
其上訴期間之計算係以檢察官收受判決正本之日期為準。
中    華    民    國    98    年    8     月    21    日
                                書  記  官  吳曉玟
附錄本案論罪科刑法條：
中華民國刑法第321條第1項
犯竊盜罪而有左列情形之一者，處 6 月以上、 5 年以下有期徒
刑：
一、於夜間侵入住宅或有人居住之建築物、船艦或隱匿其內而犯
    之者。
二、毀越門扇、牆垣或其他安全設備而犯之者。
三、攜帶兇器而犯之者。
四、結夥三人以上而犯之者。
五、乘火災、水災或其他災害之際而犯之者。
六、在車站或埠頭而犯之者。


司法院資訊處製作；財團法人民間司法改革基金會備份。
